# “长期应付职工薪酬”现在还有这个科目吗

提问人：vienne007 时间：2019-12-09 09:26:42
请问，财会 [2019]6 号和财会 [2019]16 号，都没有 “长期应付职工薪酬” 这个科目了，原来的长期设定收益计划、长期设定提存计划在哪个科目核算呢？
谢谢！

回答人：chenyiwei
该项目目前还是有实际意义的，如设定受益计划性质的员工离职后福利计划（某些境外子公司或者特殊的境内子公司可能有这种情况）。